臺灣高等法院交通事件裁定　　　　　　　　　　　　九十一年度交抗字第六七三號
　　抗　告　人
　　即受處分人　甲○○
右抗告人因違反交通管理處罰條例案件，不服台灣新竹地方法院中華民國九十一年七
月十五日裁定（九十一年度交聲字第一八號），提起抗告，本院裁定如左：
    主  文
抗告駁回。
    理  由
一、按汽車駕駛人，行經有燈光號誌管制之交岔路口闖紅燈者，處新台幣一千八百元
    以上五千四百元以下之罰鍰；道路交通管理處罰條例第五十三條定有明文。次按
    汽車駕駛人有道路交通管理處罰條例第五十三條情形者，除依原條款處罰鍰外，
    並予計違規點數三點：又汽車駕駛人在六個月內，違規記點共達六點以上者，吊
    扣駕駛執照一個月；道路交通管理處罰條例第六十三條第一項第三款、第三項前
    段亦定有明文。
二、抗告意旨略以：伊與證人所言屬實，在法庭內本人附上照片到庭後再予說明，況
    且現場不下十人又有檳榔攤，有誰願意為人作證？幸好有證人雖為至親，難道伊
    如被人殺害而為至親看也不能作證？二位鍾姓證人所述連闖三個紅燈是瘋狂的駕
    駛，後面又有警車閃燈追逐，這要有證據啊！任何一位有上述行為的人會停在那
    裏等警察來捉嗎？他並未攔伊下來，是伊停在那裏一會兒，他們才開過來，伊如
    有上述行為，他們為何不肯給伊看紅單，也不肯給伊簽名，義交服務證一向與重
    要證件一起放，他把它丟在地上極盡羞辱伊云云。
三、經查：
  (一)受處分人於民國九十年七月十七日二十二時三十分、二十二時三十二分許之違規
    時間，駕車行經新竹市○○路與民族路口、東大路與南大路口時闖紅燈之違規行
    為，此有舉發通知單（影本）及裁決書各二紙在卷（詳見原審卷第三至五頁）。
    而舉發員警並在其中一張舉發通知單之違規事實欄內載明「棄證件離去已領回」
    之字樣。
  (二)受處分人於九十一年五月七日於原審調查時稱：警察沒有給伊看，也沒有給伊簽
    名，警察直接離開現場。伊當時走東大高架橋由西向東方向，下食品路的出口，
    當時伊是綠燈，有一輛計程車走光復路由西向東，他右轉食品路，他差一點撞到
    伊，伊就踩煞車，伊車行方向燈號也變成紅燈，但是因為後面還有車子高速過來
    ，所以伊就繼續往前開而越過停止線，而停在食品、光復路口的網狀區內，警車
    就從後面過來，有一員警下車敲伊窗戶叫伊把車子開到路邊並要伊拿證件出來，
    伊拿證件給他，他就說伊闖了三個紅燈，伊跟他表示沒有闖紅燈，但是他不理會
    就開了罰單。證人可以證明伊從高架橋下來，伊也沒有警員所說的棄證件離去。
    證人剛好騎機車經過那個路口，他也在那邊等紅燈，他是走光復路由西往東方向
    的平面道路。警察開單完就離去，伊留在現場等了十分鐘，證人過來找伊（詳見
    原審卷第廿八至廿九頁）。
  (三)證人即舉發員警鍾一豪於九十一年五月七日於原審證稱：當時伊等駕駛警車行經
    民族路區公所前，發現伊等同向前面有一輛計程車，與伊等相距十幾二十公尺，
    他跨越雙黃線逆向行駛並闖越民族、東大路口的紅燈後右轉，伊等就決定要追這
    輛計程車，這輛計程車上東大陸橋，伊等也跟著上東大陸橋，這輛計程車車速很
    快，在東大、南大路口下陸橋，他也闖了南大路的紅燈，接著也闖了公園路口的
    紅燈後直接左轉，伊等是在光復路二段往竹東方向的消防分隊攔下他的車子，告
    知駕駛違規的事情，他拿出證件求伊等不要開單，．．但伊還是就他闖越民族、
    東大路口及東大、南大路口的違規事實舉發，至於公園路口部分，因為距離南大
    路口只有十幾公尺遠，所以沒有舉發。伊等沒有誤認，伊等在後面追逐快二公里
    ，伊等舉發他時，當時他求伊等不成，要搶回他的駕照及行照，伊等開完單後，
    要把證件還他，他也不收等語，並庭呈手繪現場圖一紙（詳見原審卷第卅一至卅
    二頁、第卅九頁）。
  (四)證人即舉發員警鍾國強於九十一年五月七日於原審證稱：伊等當時是開巡邏車經
    過民族路，準備要右轉上東大陸橋，因為是紅燈，所以在等紅燈，伊等前面有一
    輛計程車，計程車前面有一輛大客車也是在等紅燈，伊看到計程車直接跨越雙黃
    線逆向行駛超越大客車闖紅燈右轉，過沒有幾秒就變綠燈，所以右轉上東大陸橋
    ，在橋頂的時候，就看到那一輛計程車又闖了南大路口的紅綠燈，伊等就跟他，
    看他又闖公園路的紅燈，伊等是在後面追到光復路、食品路口把他攔下來，並在
    路口開單，他一下來就出示他是義交的證件，要伊等不要開單，因為他是職業駕
    駛，所以伊等就扣他的證件。因為伊等要把證件及違規單給他，他不願意收，所
    以伊等就把證件及違規單帶回隊上，他後來才來隊上拿等語（詳見原審卷第卅三
    頁）。
  (五)證人即受處分人之妹夫（原審誤載為妻舅）彭宗耀於九十一年五月七日於原審證
    稱：當時伊是騎機車走光復路往竹東方向，在光復路、食品路口等紅燈，有一輛
    計程車走光復路右轉食品路，他差一點就撞到伊，又有一輛計程車從高架橋下來
    在伊旁邊，就被警察攔下來，警察就開單，警察走了以後，伊才知道那是受處分
    人之車子，他下車之後，伊看到他的人，就去找他，伊沒有陪受處分人去監理所
    申訴，申訴單的內容是他自己寫好，拿去給伊蓋的（詳見原審卷第卅四頁）。
  (六)綜上：受處分人雖否認有前揭違規事實，惟證人即舉發員警鍾國強及鍾一豪於原
    審調查時均到庭，詳述其等如何發現受處分人有闖越紅燈之行為、與駕車自後追
    及受處分人所駕駛ＯＤ─三○六號營業小客車之過程及掣單舉發受處分人違規行
    為之情形，衡情當無誤認之可能。況其二人均為依法執行公務之人員，與受處分
    人並無怨隙應無誣陷之必要，是證人鍾國強、鍾一豪之證詞，當可採信。再受處
    分人辯稱，證人彭宗耀在場目擊整個過程，可以作證其並未闖越紅燈云云。惟證
    人彭宗耀若真在現場目擊整個過程，依其所述，係號誌先轉變為紅燈後，該另一
    輛計程車始右轉食品路，受處分人之計程車並繼之下高架橋而被舉發，準此可見
    證人彭宗耀之說法，顯與受處分人所述係其先下高架橋，該另一輛計程車才右轉
    食品路，號誌隨後變為紅燈之情形不相符合，且證人彭宗耀陳稱，其目睹受處分
    人為警攔下開單，並在員警離去後上前找受處分人之過程等節若為真，則受處分
    人又怎會在該處等了十分鐘才見到證人彭宗耀？況證人彭宗耀為受處分人之妹夫
    ，其若當場見受處分人為警攔下開單，焉有未及時上前與舉發員警說明其目睹之
    過程，卻在受處分人經警開單並離去後十分鐘才前去找受處分人？是證人彭宗耀
    之說法與受處分人之辯詞，相互矛盾且與常情相違，可見證人彭宗耀顯非在場親
    見聞之人，是其證詞，自不足採信。受處分人確有在前揭時地二次闖紅燈之行為
    ，而因受處分人未依限自行到案，原處分機關乃依前揭道路交通管理處罰條例第
    五十三條、第六十三條第一項第三款之規定逕行裁處受處分人罰鍰各五千四百元
    及記違規點數三點，核無違誤，原審法院據以駁回受處分人之異議，核無不當。
    受處分人之抗告，為無理由，應予駁回。
據上論斷，應依道路交通案件處理辦法第二十六條，刑事訴訟法第四百十二條，裁定
如主文。
中    華    民    國      九十一    年    九      月        三十        日
                    台灣高等法院交通法庭
                                  審判長法  官  陳  貽  男
                                        法  官  李  世  貴
                                        法  官  陳  憲  裕
右正本證明與原本無異。
不得再抗告。
                                        書記官  劉  育  妃
中    華    民    國      九十一    年      十      月      一          日
